---
title: "Questão 1"
author: "Augusto Cesar Ribeiro Nunes - 13/0103004"
date: "4 de maio de 2015"
output: html_document
---

```{r preparacao}
require(readr)
require(NSM3)
require(BSDA)
dados <- read_csv("Questao 1.csv")

```

Queremos comparar o valor do imóvel em uma região onde já foi feita a intervenção (grupo de comparação), com a região onde se propôs a intervenção (grupo projeto). Devemos controlar os fatores de variação que interferem no Valor Venal dos imóveis
```{r valoradd}
for(i in 1:length(dados[,1])){
  dados$Val_Ad[i] = dados$VV2007[i] - dados$VV2001[i]
}


```

Controlar para a variação nas áreas dos imóveis, já que a área entra no cálculo do valor venal do imóvel, bem como o tipo de estrutura e a presença de instalação sanitária

Mediana das áreas do grupo de comparação: $91.445 m^2$
Mediana das áreas do grupo de projeto: $33.85453 m^2$
```{r var_Tamanho}
#Tamanho do lote
for(i in 1:length(dados[,1])){
  if(dados$Grupo[i] == "comparacao" & dados$AREA[i] < median(as.numeric(dados$AREA[which(dados$Grupo == "comparacao")]))){
    dados$Tamanho[i] = "pequeno"
  }
  if(dados$Grupo[i]== "comparacao" & dados$AREA[i] >= median(as.numeric(dados$AREA[which(dados$Grupo == "comparacao")]))){
    dados$Tamanho[i] = "grande"
  }
  if(dados$Grupo[i] == "projeto" & dados$AREA[i] < median(as.numeric(dados$AREA[which(dados$Grupo == "projeto")]))){
    dados$Tamanho[i] = "pequeno"
  }
  if(dados$Grupo[i]== "projeto" & dados$AREA[i] >= median(as.numeric(dados$AREA[which(dados$Grupo == "projeto")]))){
    dados$Tamanho[i] = "grande"
  }
}
```

```{r testes das regioes e controles}
p1 = wilcox.test(dados1$Val_Ad[which(dados1$Grupo == "comparacao" & dados1$ESTRUTURA == "Madeira" & dados1$Banheiros == "Externa" | dados1$Banheiros == "Sem" & dados1$Esgoto == "Não" & dados1$Tamanho == "pequeno")], 
            dados1$Val_Ad[which(dados1$Grupo == "projeto" & dados1$ESTRUTURA == "Madeira" & dados1$Banheiros == "Externa" | dados1$Banheiros == "Sem" & dados1$Esgoto == "Não" & dados1$Tamanho == "pequeno")], alternative="greater")$p.value
# Houve diferencial positivo no Valor Adicionado
# de madeira
# sem banheiro ou com banheiro externo
# Sem Esgotamento sanitário
# Menores que a mediana da metragem dos imóveis do grupo 
# p-valor ~ 0.0008763

wilcox.test(dados$Val_Ad[which(dados$Grupo == "comparacao" & dados$ESTRUTURA == "Madeira" & dados$Banheiros == "Interna" & dados$Esgoto == "Não" & dados$Tamanho == "pequeno")], 
            dados$Val_Ad[which(dados$Grupo == "projeto" & dados$ESTRUTURA == "Madeira" & dados$Banheiros == "Interna" & dados$Esgoto == "Não" & dados$Tamanho == "pequeno")], alternative="greater")
# Houve diferencial positivo no Valor Adicionado
# de madeira
# com banheiro interno
# Sem Esgotamento sanitário
# Menores que a mediana da metragem dos imóveis do grupo 
# p-valor ~ 0.05 (não conlusivo)

wilcox.test(dados$Val_Ad[which(dados$Grupo == "comparacao" & dados$ESTRUTURA == "Madeira" & dados$Banheiros == "Externa" | dados$Banheiros == "Sem" & dados$Esgoto == "Sim" & dados$Tamanho == "pequeno")], 
            dados$Val_Ad[which(dados$Grupo == "projeto" & dados$ESTRUTURA == "Madeira" & dados$Banheiros == "Externa" | dados$Banheiros == "Sem" & dados$Esgoto == "Sim" & dados$Tamanho == "pequeno")], alternative="greater")
# Houve diferencial positivo no Valor Adicionado
# de madeira
# sem banheiro ou com banheiro externo
# Com Esgotamento sanitário
# Menores que a mediana da metragem dos imóveis do grupo 
# p-valor ~ 0.0009845

wilcox.test(dados$Val_Ad[which(dados$Grupo == "comparacao" & dados$ESTRUTURA == "Madeira" & dados$Banheiros == "Externa" | dados$Banheiros == "Sem" & dados$Esgoto == "Não" & dados$Tamanho == "grande")], 
            dados$Val_Ad[which(dados$Grupo == "projeto" & dados$ESTRUTURA == "Madeira" & dados$Banheiros == "Externa" | dados$Banheiros == "Sem" & dados$Esgoto == "Não" & dados$Tamanho == "grande")], alternative="greater")
# Houve diferencial positivo no Valor Adicionado
# de madeira
# sem banheiro ou com banheiro externo
# Com Esgotamento sanitário
# Maiores que a mediana da metragem dos imóveis do grupo 
# p-valor ~ 0.006584






wilcox.test(dados$Val_Ad[which(dados$Grupo == "comparacao" & dados$ESTRUTURA == "Concreto" & dados$Banheiros == "Externa" | dados$Banheiros == "Sem" & dados$Esgoto == "Não" & dados$Tamanho == "pequeno")], 
            dados$Val_Ad[which(dados$Grupo == "projeto" & dados$ESTRUTURA == "Concreto" & dados$Banheiros == "Externa" | dados$Banheiros == "Sem" & dados$Esgoto == "Não" & dados$Tamanho == "pequeno")], alternative="greater")
# Houve diferencial positivo no Valor Adicionado
# de concreto
# sem banheiro ou com banheiro externo
# Sem Esgotamento sanitário
# Menores que a mediana da metragem dos imóveis do grupo 
# p-valor ~ 0.05008 (teste inconclusivo)

wilcox.test(dados$Val_Ad[which(dados$Grupo == "comparacao" & dados$ESTRUTURA == "Madeira" & dados$Banheiros == "Interna" & dados$Esgoto == "Não" & dados$Tamanho == "pequeno")], 
            dados$Val_Ad[which(dados$Grupo == "projeto" & dados$ESTRUTURA == "Madeira" & dados$Banheiros == "Interna" & dados$Esgoto == "Não" & dados$Tamanho == "pequeno")], alternative="greater")
# Houve diferencial positivo no Valor Adicionado
# de concreto
# com banheiro interno
# Sem Esgotamento sanitário
# Menores que a mediana da metragem dos imóveis do grupo 
# p-valor ~ 0.05 (teste inconclusivo)

wilcox.test(dados$Val_Ad[which(dados$Grupo == "comparacao" & dados$ESTRUTURA == "Madeira" & dados$Banheiros == "Externa" | dados$Banheiros == "Sem" & dados$Esgoto == "Sim" & dados$Tamanho == "pequeno")], 
            dados$Val_Ad[which(dados$Grupo == "projeto" & dados$ESTRUTURA == "Madeira" & dados$Banheiros == "Externa" | dados$Banheiros == "Sem" & dados$Esgoto == "Sim" & dados$Tamanho == "pequeno")], alternative="greater")
# Houve diferencial positivo no Valor Adicionado
# de concreto
# sem banheiro/com banheiro externo
# com Esgotamento sanitário
# Menores que a mediana da metragem dos imóveis do grupo 
# p-valor ~ 0.0009845

wilcox.test(dados$Val_Ad[which(dados$Grupo == "comparacao" & dados$ESTRUTURA == "Madeira" & dados$Banheiros == "Externa" | dados$Banheiros == "Sem" & dados$Esgoto == "Sim" & dados$Tamanho == "grande")], 
            dados$Val_Ad[which(dados$Grupo == "projeto" & dados$ESTRUTURA == "Madeira" & dados$Banheiros == "Externa" | dados$Banheiros == "Sem" & dados$Esgoto == "Sim" & dados$Tamanho == "grande")], alternative="greater")
# Houve diferencial positivo no Valor Adicionado
# de concreto
# sem banheiro/com banheiro externo
# com Esgotamento sanitário
# Maiores que a mediana da metragem dos imóveis do grupo 
# p-valor ~ 0.0007794

wilcox.test(dados$Val_Ad[which(dados$Grupo == "comparacao" & dados$ESTRUTURA == "Madeira" & dados$Banheiros == "Externa" | dados$Banheiros == "Sem" & dados$Esgoto == "Não" & dados$Tamanho == "pequeno")], 
            dados$Val_Ad[which(dados$Grupo == "projeto" & dados$ESTRUTURA == "Madeira" & dados$Banheiros == "Externa" | dados$Banheiros == "Sem" & dados$Esgoto == "Não" & dados$Tamanho == "pequeno")], alternative="greater")

```













































```{r histogramas}
hist(dados$VV2001[which(dados$Grupo == "comparacao")], breaks = "scott")
hist(dados$VV2007[which(dados$Grupo == "comparacao")], breaks = "scott")
hist(dados$VV2001[which(dados$Grupo == "projeto")], breaks = "scott")
hist(dados$VV2007[which(dados$Grupo == "projeto")], breaks = "scott")
hist(dados$Val_Ad[which(dados$Grupo == "comparacao")], breaks = "fd")
hist(dados$Val_Ad[which(dados$Grupo == "projeto")], breaks="fd")
```




```{r densidades}
plot(density(dados$VV2001[which(dados$Grupo == "comparacao")]))
plot(density(dados$VV2001[which(dados$Grupo == "projeto")]))
plot(density(dados$VV2007[which(dados$Grupo == "comparacao")]))
plot(density(dados$VV2007[which(dados$Grupo == "projeto")]))
plot(density(dados$Val_Ad[which(dados$Grupo == "comparacao")]))
plot(density(dados$Val_Ad[which(dados$Grupo == "projeto")]))
```

```{r testes}
wilcox.test(dados$VV2007[which(dados$Grupo == "comparacao" & dados$ESTRUTURA == "Madeira" & dados$Banheiros == "Externa" | dados$Banheiros == "Sem" & dados$Esgoto == "Não" & dados$Tamanho == "pequeno")], 
            dados$VV2001[which(dados$Grupo == "comparacao" & dados$ESTRUTURA == "Madeira" & dados$Banheiros == "Externa" | dados$Banheiros == "Sem" & dados$Esgoto == "Não" & dados$Tamanho == "pequeno")], alternative="greater")
# Houve diferencial positivo no Valor Venal no ano de 2007 em relação ao Valor Venal de 2001 nos 
# imóveis do grupo de comparação que são
# de madeira
# sem banheiro ou com banheiro externo
# Sem Esgotamento sanitário
# Menores que a mediana da metragem dos imóveis do grupo de comparação
# p-valor ~ 0

wilcox.test(dados$VV2007[which(dados$Grupo == "comparacao" & dados$ESTRUTURA == "Concreto" & dados$Banheiros == "Externa" | dados$Banheiros == "Sem" & dados$Esgoto == "Não" & dados$Tamanho == "pequeno")], 
            dados$VV2001[which(dados$Grupo == "comparacao" & dados$ESTRUTURA == "Concreto" & dados$Banheiros == "Externa" | dados$Banheiros == "Sem" & dados$Esgoto == "Não" & dados$Tamanho == "pequeno")], alternative="greater")

# Houve diferencial positivo no Valor Venal no ano de 2007 em relação ao Valor Venal de 2001 nos 
# imóveis do grupo de comparação que são
# de concreto
# sem banheiro ou com banheiro externo
# Sem Esgotamento sanitário
# Menores que a mediana da metragem dos imóveis do grupo de comparação
# p-valor ~ 0


wilcox.test(dados$VV2007[which(dados$Grupo == "comparacao" & dados$ESTRUTURA == "Madeira" & dados$Banheiros == "Interna" & dados$Esgoto == "Não" & dados$Tamanho == "pequeno")], 
            dados$VV2001[which(dados$Grupo == "comparacao" & dados$ESTRUTURA == "Madeira" & dados$Banheiros == "Interna" & dados$Esgoto == "Não" & dados$Tamanho == "pequeno")], alternative="greater")

# Houve diferencial positivo no Valor Venal no ano de 2007 em relação ao Valor Venal de 2001 nos 
# imóveis do grupo de comparação que são
# de concreto
# com banheiro interno
# Sem Esgotamento sanitário
# Menores que a mediana da metragem dos imóveis do grupo de comparação
# p-valor = 0.05

wilcox.test(dados$VV2007[which(dados$Grupo == "comparacao" & dados$ESTRUTURA == "Madeira" & dados$Banheiros == "Externa" | dados$Banheiros == "Sem" & dados$Esgoto == "Sim" & dados$Tamanho == "pequeno")], 
            dados$VV2001[which(dados$Grupo == "comparacao" & dados$ESTRUTURA == "Madeira" & dados$Banheiros == "Externa" | dados$Banheiros == "Sem" & dados$Esgoto == "Sim" & dados$Tamanho == "pequeno")], alternative="greater")

# Houve diferencial positivo no Valor Venal no ano de 2007 em relação ao Valor Venal de 2001 nos 
# imóveis do grupo de comparação que são
# de concreto
# sem banheiro ou com banheiro externo
# Com Esgotamento sanitário
# Menores que a mediana da metragem dos imóveis do grupo de comparação
# p-valor ~ 0

RFPW(dados$Val_Ad[which(dados$Grupo == "comparacao")])
#Não é simétrica, p-valor = 0.0004518369
RFPW(dados$Val_Ad[which(dados$Grupo == "projeto")])
#Não é simétrica, p-valor = 5.653403e-06

1 - pnorm(MillerJack(dados$VV2007[which(dados$Grupo == "comparacao")], dados$VV2001[which(dados$Grupo == "comparacao")]))
#p-valor ~0

1 - pnorm(MillerJack(dados$VV2007[which(dados$Grupo == "projeto")], dados$VV2001[which(dados$Grupo == "projeto")]))
#p-valor ~= 0.002

SIGN.test(dados$VV2007[which(dados$Grupo == "comparacao")], dados$VV2001[which(dados$Grupo == "comparacao")], alt="greater")
#p-valor ~ 0, o que diz que há diferença nas medianas da distribuição pós e 
#pré-tratamento do grupo de comparacao
```

* Não pode usar o Teste de WMW pois as distribuições não são simétricas
* Não pode usar o Teste de Wilcoxon pois a amostra não é pareada